【裁判字號】    97,訴,242
【裁判日期】    980421
【裁判案由】    販賣毒品等
【裁判全文】
臺灣臺東地方法院刑事判決               97年度訴字第242號
公  訴  人  臺灣臺東地方法院檢察署檢察官
被      告  戊○○
選任辯護人  王丕衍律師
被      告  庚○○
                    (現羈押於臺灣臺東看守所)
指定辯護人  本院公設辯護人  甲○○
上列被告等因販賣毒品案件，經檢察官提起公訴（97年度偵字第
1226、97年度毒偵字第273號）及移送併辦（ 97年度偵字第1612
號），本院判決如下：
    主  文
庚○○犯如附表一、三所示之罪，各處如附表一、三所示之刑。
應執行有期徒刑拾玖年; 扣案之海洛因貳小包（合計淨重零點陸
柒公克、空包裝總重零點捌) 均沒收銷燬之；扣案之行動電話
貳具 (搭配門號0000000000、0000000000
號，含ＳＩＭ卡貳張）均沒收之; 未扣案之販賣第一級毒品及第
二級毒品所得新臺幣萬零捌佰元沒收之 (其中共同販賣第一級
及第二級毒品所得新臺幣貳仟元部分，與戊○○連帶沒收; 共同
販賣第一級毒品所得新臺幣貳仟捌佰元，與真實姓名年籍均不詳
之成年男子連帶沒收) ，如全部或一部不能沒收時，以其財產抵
償之。
戊○○犯如附表二、三所示之罪，均累犯，各處如附表二、三所
示之刑; 又施用第二級毒品，累犯，處有期徒刑伍月。應執行有
期徒刑拾陸年，扣案之行動電話貳具(搭配門號0000000
000、0000000000號，含ＳＩＭ卡貳張）均沒收之
; 未扣案之販賣第一級毒品及第二級毒品所得新臺幣陸仟元沒收
之 (其中共同販賣第一級及第二級毒品所得新臺幣貳仟元部分，
與庚○○連帶沒收) ，如全部或一部不能沒收時，以其財產抵償
之。
庚○○被訴如附表四編號一至六販賣海洛因及甲基安非他命部分
及戊○○被訴如附表四編號七販賣甲基安非他命部分，均無罪。
    犯罪事實
一、戊○○前於民國89年因施用毒品案件，經本院裁定送觀察、
    勒戒，認有繼續施用毒品之傾向，再由本院裁定令入戒治處
    所施以強制戒治，於 90年3月13日強制戒治交付保護管束期
    滿執行完畢，並由臺灣臺東地方法院檢察署檢察官以90年度
    戒毒偵字第28號為不起訴處分確定。復於91年間因施用毒品
    案件，經本院以91年度易字第91號判決判處有期徒刑 5月確
    定，並於93年4月23日易科罰金執行完畢。又於 94年間因施
    用第二級毒品案件，經臺灣桃園地方法院以94年度易字第66
    1號判決判處有期徒刑 3月確定，並於95年1月23日易科罰金
    執行完畢。再於95年間因施用毒品案件，經臺灣桃園地方法
    院以95年度壢簡字第2247號判決判處有期徒刑 6月，嗣經臺
    灣桃園地方法院以96年度聲減字第1830號裁定減為有期徒刑
    3月確定，於96年8月17日易科罰金執行完畢。
二、庚○○、戊○○ 2人為同居男女朋友，均明知海洛因及甲基
    安非他命係毒品危害防制條例管制之第一級毒品及第二級毒
    品，依法不得販賣，庚○○、戊○○竟思販賣以牟利，基於
    販賣第一級毒品及第二級毒品之犯意，向年籍姓名均不詳之
    成年人，購入第一級毒品海洛因及第二級毒品甲基安非他命
    ，自97年間起，由庚○○、戊○○以其等所持有使用之門號
    0000000000、0000000000號行動電話分別作為與下列毒品買
    受人聯絡之工具，分別為下列行為：
(一)庚○○自97年2月間某日起，至97年6月18日止，各基於販賣
    第一級毒品海洛因之犯意，在附表一編號 1至21所示之時間
    、地點，以附表一編號 1至21所示之價格及數量，販賣海洛
    因予唐羽男2次、丙○○2次、施添源2次、壬○○3次、金麗
    珠9次及吳振富3次（販賣之時間、地點、價格及數量、販賣
    所得、應沒收銷燬之物及應沒收之物，均詳如附表一編號 1
    至21所示）。
(二)庚○○自97年5月間某日起，至 97年6月7日止，各基於販賣
    第二級毒品甲基安非他命之犯意，在附表一編號22至24所示
    之時間、地點，以附表一編號22至24所示之價格及數量，販
    賣甲基安非他命予己○○1次及辛○○2次（販賣之時間、地
    點、價格及數量、販賣所得及應沒收之物，均詳如附表二編
    號1至4所示）。
(三)戊○○於97年5、6月間某日下午，基於販賣第一級毒品海洛
    因之犯意，在附表二編號 1所示之時間、地點，以附表二編
    號1所示之價格及數量，販賣海洛因予乙○○1次（販賣之時
    間、地點、價格及數量、販賣所得及應沒收之物，詳如附表
    三編號1所示）。
(四)戊○○自 97年2、3月間某日起，至97年6月20日止，各基於
    販賣第二級毒品甲基安非他命之犯意，在附表二編號2至5所
    示之時間、地點，以附表二編號2至5所示之價格及數量，販
    賣甲基安非他命予劉俊賢3次及癸○○1次（販賣之時間、地
    點、價格及數量、販賣所得及應沒收之物，均詳如附表二編
    號2至5所示）。
(五)庚○○、戊○○基於共同營利販賣第一級毒品海洛因及第二
    級毒品甲基安非他命之犯意聯絡，於97年6月5日及97年6月9
    日，在附表三編號1至 2所示之時間、地點，以附表三編號1
    至2所示之方法、價格及數量，販賣海洛因予乙○○1次及販
    賣甲基安非他命予辛○○ 1次（販賣之時間、地點、價格及
    數量、販賣所得、應沒收銷燬之物及應沒收之物，均詳如附
    表三編號1至2所示）。
三、戊○○復於前案強制戒治執行完畢釋放後5 年內，再犯施用
    毒品案件，經法院判刑確定後，基於施用第二級毒品甲基安
    非他命之犯意，於97年6月21日下午8時許，在其位於臺東縣
    池上鄉○○村○○路3巷4號之住處，施用甲基安非他命 1次
    。嗣於97年6月23日上午 10時50分許，為警持搜索票在其等
    位於臺東縣池上鄉○○村○○路3巷4號之住處查獲，並扣得
    庚○○所有供販賣第一級毒品海洛因2包（合計淨重 0.67公
    克、空包裝總重0.83公克）、非供販賣第一級毒品海洛因及
    第二級毒品甲基安非他命所用之吸食器 1組及其等供販賣第
    一級毒品海洛因及第二級毒品甲基安非他命所用之上開行動
    電話 2具，復經採集戊○○尿液送驗結果呈安非他命、甲基
    安非他命陽性反應，始悉上情。
四、案經花蓮縣警察局玉里分局報告臺灣臺東地方法院檢察署檢
    察官偵查起訴並併案審理。
    理  由
壹、程序方面（有關證據能力之說明）：
一、本案被告庚○○、戊○○所為不利於己之陳述，並無出於強
    暴、脅迫、利誘、詐欺、疲勞訊問、違法羈押或其他不正之
    方法，亦非違反法定障礙事由經過期間不得訊問或告知義務
    之規定而為，依刑事訴訟法第156條第1項、第158條之2規定
    ，應認其有證據能力。
二、按通訊監察錄音之譯文，僅屬依據監聽錄音結果予以翻譯之
    文字，固具文書證據之外觀，但實際上仍應認監聽所得之錄
    音帶或光碟，始屬調查犯罪所得之證物；刑事訴訟法第165
    條之1第2項所稱之證物，如其蒐證程序合法，並經合法調查
    ，自具證據能力。因此檢察官如提出通訊監察錄音之譯文為
    其證據方法，實乃以其監聽所得之錄音帶或光碟，為調查犯
    罪所得之證物，法院本應依刑事訴訟法第165條之1所列之方
    法調查，以判斷該錄音帶或光碟是否與通訊監察錄音之譯文
    相符。而監聽錄音製作之譯文，雖通常為偵查犯罪機關單方
    面製作，然若被告或訴訟關係人對其真實性並無爭執，經法
    院於審判期日提示譯文供當事人辨認、表示意見並為辯論者
    ，程序自屬適法（最高法院 95年度臺上字第295號、94年度
    臺上字第4665號判決意旨參照）。本案執行監聽機關對被告
    等所使用之上揭門號行動電話實施通訊監察之結果，就上開
    電話中之通話內容，轉譯為卷附通訊監察譯文表，被告等及
    其辯護人於本院準備程序及審理中均不爭執其內容之真實性
    ，且經本院於審判期日依法踐行提示該監聽譯文之調查證據
    程序，揆諸前述說明，本案卷附上開通訊監察譯文表及通訊
    監察錄音光碟、錄音帶，自均有證據能力。
三、按搜索，應用搜索票；搜索票，由法官簽名，刑事訴訟法第
    1項、第3項分別定有明文；又刑事訴訟程序中之扣押，乃對
    物之強制處分，應由檢察官或推事親自實施，或由檢察官或
    推事簽發搜索票記載其事由，命由司法警察或司法警察官執
    行之，刑事訴訟法第 136條定有明文，此乃法定程序，如有
    欠缺，其所實施之扣押，即非適法，司法警察或司法警察官
    並無逕以命令扣押之處分權限（最高法院69年臺上字第2412
    號判例參照 ）。查97年6月23日上午，花蓮縣警察局玉里分
    局警員持本院 97年聲搜字第105號搜索票前往當時證人己○○、乙○○、施添源、劉俊賢之住處實施搜索，嗣隨警至警
    局製作警詢筆錄在案，有上開搜索票及證人己○○、乙○○
    、施添源、劉俊賢警詢筆錄各 1份在卷可稽（見玉警刑字第
    0973000734號警卷第19至45頁、第65至69頁）。惟上開搜索
    票未經法官簽名，不符合搜索票之記載格式，應屬無效，司
    法警察持以所實施之搜索行為即非適法。次按刑事訴訟，係
    以確定國家具體之刑罰權為目的，為保全證據並確保刑罰之
    執行，於訴訟程序之進行，固有許實施強制處分之必要，惟
    強制處分之搜索、扣押，足以侵害個人之隱私權及財產權，
    若為達訴追之目的而漫無限制，許其不擇手段為之，於人權
    之保障，自有未周。故基於維持正當法律程序、司法純潔性
    及抑止違法偵查之原則，實施刑事訴訟程序之公務員不得任
    意違背法定程序實施搜索、扣押；至於違法搜索、扣押所取
    得之證據，若不分情節，一概以程序違法為由，否定其證據
    能力，從究明事實真相之角度而言，難謂適當，且若僅因程
    序上之瑕疵，致使許多與事實相符之證據，無例外地被排除
    而不用，例如案情重大，然違背法定程序之情節輕微，若遽
    捨棄該證據不用，被告可能逍遙法外，此與國民感情相悖，
    難為社會所接受，自有害於審判之公平正義。因此，對於違
    法搜索、扣押所取得之證據，除法律另有規定外，為兼顧程
    序正義及發現實體真實，應由法院於個案審理中，就個人基
    本人權之保障及公共利益之均衡維護，依比例原則及法益權
    衡原則，予以客觀之判斷，亦即宜就違背法定程序之程度
    。違背法定程序時之主觀意圖（即實施搜索、扣押之公務
    員是否明知違法並故意為之）。違背法定程序時之狀況（
    即程序之違反是否有緊急或不得已之情形）。侵害犯罪嫌
    疑人或被告權益之種類及輕重。犯罪所生之危險或實害。
    禁止使用證據對於預防將來違法取得證據之效果。偵審
    人員如依法定程序，有無發現該證據之必然性。證據取得
    之違法對被告訴訟上防禦不利益之程度等情狀予以審酌，以
    決定應否賦予證據能力（最高法院93年臺上字第664號判例
    參照）。經查：花蓮縣警察局玉里分局警員於97年6月22 日
    經檢察官許可後向本院聲請對證人己○○、乙○○、施添源
    、劉俊賢核發搜索票，經本院分案為97年度聲搜字第105 號
    ，並獲准核發在案等情，此有上開搜索票聲請書影本各1 份
    附卷可考；復觀諸上開搜索票，其上雖未有法官簽名，惟已
    蓋有本院關防，益徵本件實施搜索之司法警察確已聲請搜索
    並獲准核發，僅因承辦法官漏未簽名，而司法警察於實施搜
    索時未及發現即持而行使，況搜索票既經准予核發，並蓋上
    法院關防，卻發生法官漏未簽名之情，甚為罕見，實施搜索
    之司法警察始料未及而疏予注意，尚難咎責，應非明知違法
    而故意為之，否則其自始即毋須向本院聲請核發搜索票甚明
    。又本案係針對被告庚○○之販賣毒品案件偵查過程中所衍
    生，以警員原本偵查販賣毒品犯罪之目的而言，實有於實施
    監聽結束後第一時間鞏固購買毒品者證言之急迫性，且如司
    法警察依照法定程序，亦無可避免將製作上開警詢筆錄，是
    衡以上開情節及違反法定程序之程度尚非嚴重，侵犯被告之
    權益亦屬輕微，而被告等於本案已部分坦承不諱，對其防禦
    能力影響甚低，且證人己○○、乙○○、施添源、劉俊賢警
    詢筆錄與其等嗣於偵查中所言亦相符，復為證明被告等本件
    犯罪事實存否所必要者；再本件應屬偶然意外事件，並非常
    態，如禁止上開警詢筆錄之使用，對於抑止將來預防違法取
    證之效果尚低，本院經依刑事訴訟法第158條之4規定及上開
    說明，權衡被告人權保障及公共利益之維護，爰認上開證人
    之警詢筆錄均仍有證據能力。
四、又被告以外之人於審判外之陳述雖不符刑事訴訟法第 159條
    之1至第159條之 4之規定，而經當事人於審判程序同意作為
    證據，法院審酌該言詞陳述或書面陳述作成時之情況，認為
    適當者，亦得為證據；當事人、代理人或辯護人於法院調查
    證據時，知有刑事訴訟法第159條第1項不得為證據之情形，
    而未於言詞辯論終結前聲明異議者，視為有前項之同意，同
    法第159條之5定有明文。核其立法意旨在於傳聞證據未經當
    事人之反對詰問予以核實，原則上先予排除。惟若當事人已
    放棄反對詰問權，於審判程序中表明同意該等傳聞證據可作
    為證據，基於尊重當事人對傳聞證據之處分權，及證據資料
    愈豐富，愈有助於真實發見之理念，且強化言詞辯論主義，
    使訴訟程序得以順暢進行，上開傳聞證據亦均具有證據能力
    。查本判決下列所引用之各該被告以外之人所為審判外之陳
    述以及其他書面陳述，雖屬傳聞證據，惟當事人及辯護人於
    本院準備程序及審判期日中均表示無意見而不予爭執，且迄
    至言詞辯論終結前亦未再聲明異議，本院審酌上開證據資料
    製作時之情況，尚無違法不當之瑕疵，亦認為以之作為證據
    應屬適當，依刑事訴訟法第159條之5規定，認前揭證據資料
    均有證據能力。
貳、實體方面:
一、認定犯罪事實所憑之證據及理由：
(一)被告庚○○販賣毒品部分:
    被告庚○○販賣第一級毒品海洛因及第二級毒品甲基安非他
    命之事實，業據被告庚○○於本院訊問、審理時坦白承認（
    見本院卷2第221-224頁) ，核與證人乙○○、辛○○及己○○於警詢、偵訊及審理中、唐羽男、施添源、壬○○及金麗
    珠於警詢及偵訊中、丙○○及吳振富於警詢時所證述之情節
    大致相符（見本院卷1第188至190、201至203頁; 本院卷2第
    133至136頁; 見97聲監字第71號卷第17至23頁; 玉警刑字第
    0973000734號警卷第19至23、24至28、41至45頁; 警刑字第
    0973000971號警卷第36至39頁;97 偵1226號偵卷第91至93、
    97至101、126至128、161至163、166至169、183至185、195
    至209、219至225、245至248、250至257、266至270頁)，且
    有臺灣臺東地方法院檢察署97年東檢哲宇聲監字第000071號
    、97年東檢哲宇聲監字第000090號、97年東檢哲宇聲監字第
    000094號、本院97年聲監字第000056號、97年聲監字第0000
    70號、97年聲監 (續)字第000015號通訊監察書3份（見97聲
    監71號卷第1、119頁、97聲監90號卷第31、70頁、97聲監94
    號第62、65頁）、通訊監察錄音光碟片30片及錄音帶14捲、
    通訊監察譯文表8份（見97偵1226號卷第88、105至118、122
    至124、153至158、174至182、210至215、237至242、258至
    261）、通聯調閱查詢單2份、通聯紀錄4份（見97聲監71 號
    第40頁、97聲監94號卷第117頁、97偵1226號卷118至118 之
    6 、189至194、258至261頁）等件在卷足憑。綜上，堪認被
    告前開任意性自白確與事實相符，應堪採信。
(二)被告戊○○販賣毒品部分:
    被告戊○○販賣第一級毒品海洛因及第二級甲基安非他命之
    事實，業據被告戊○○於本院審理時坦白承認（見本院卷第
    224至226頁) ，核與證人乙○○、劉俊賢及辛○○於警詢、
    偵訊及本院審理時、證人癸○○於警詢時所證述之情節大致
    相符（見本院卷1第188至190、201至203頁; 本院卷2第15至
    21、133至136頁; 見玉警刑字第0973000734號警卷第24至28
    、30至34頁;97 偵1226號偵卷第126至129、142至145、205
    至257、266至270、272至274頁），且有臺灣臺東地方法院
    檢察署97年東檢哲宇聲監字第000071號、97年東檢哲宇聲監
    字第000090號、97年東檢哲宇聲監字第000094號、本院97年
    聲監字第000056號、97年聲監字第000070號、97年聲監 (續
    )字第000015號通訊監察書3份（見97聲監71號卷第1、119頁
    、97聲監90號卷第31、70頁、97聲監94號第62、65頁）、通
    訊監察錄音光碟片30片及錄音帶14捲、通訊監察譯文表 4份
    （見97偵1226號卷第122至124、138至140、147、258至 261
    、276至287）、通聯調閱查詢單2份、通聯紀錄2份（見97聲
    監71號第40頁、97聲監94號卷第117頁、97偵1226號卷第147
    、258至261頁）等件在卷足憑。綜上，堪認被告前開任意性
    自白確與事實相符，應堪採信。
(三)被告戊○○施用毒品部分:
    被告戊○○施用第二級毒品甲基安非他命之犯罪事實，業據
    被告戊○○於偵查、本院準備程序及審理中坦承不諱（參見
    97 毒偵273號卷第3頁、本院卷1第62頁、本院卷 2第225頁）
    ，又被告戊○○經花蓮警察局玉里分局員警採集尿液檢體送
    驗結果，呈現安非他命、甲基安非他命陽性反應等情，有花
    蓮縣警察局玉里分局97年 6月偵辦毒品案件尿液檢體送驗代
    號與真實姓名對照表及慈濟大學濫用藥物檢驗中心檢驗總表
    各1紙附卷可稽（參見玉警刑字第0973000825號警卷第8至9
    頁），足認被告上開任意性自白確與事實相符，應可採信。
(四)復按販賣毒品之所謂販賣行為，須行為人主觀上有營利意圖
    ，且客觀上有販入或賣出毒品行為，即足構成，至於實際上
    是否已經獲利，則非所問；必也始終無營利之意思，而以原
    價或低於原價有償讓與他人，方難謂為販賣行為，而僅得以
    轉讓罪論處（最高法院86年度臺上字第7522號、93年度臺上
    字第1651號判決意旨參照）。又我國查緝毒品之販賣一向執
    法亟嚴，對於販賣海洛因及甲基安非他命者尤科以重度刑責
    ，而販賣海洛因及甲基安非他命既係違法行為，當非可公然
    為之，亦難謂有公定價格，且容易分裝並增減份量及純度，
    而每次買賣之價量，可能隨時依雙方關係深淺、資力、需求
    量及對行情之認知、來源是否充裕、查緝是否嚴謹、購買者
    被查獲時供述購買來源之可能風險評估等情形，而異其標準
    ，非可一概而論；且販賣者從各種「價差」、「量差」或以
    「純度」謀取利潤方式，或有差異，然其所圖利益之非法販
    賣行為目的，則屬相同，並無二致。從而，販賣之利得，除
    被告就販賣之價量俱臻明確供述外，委難察得實情。再因海
    洛因及甲基安非他命量微價高，販賣者大都有暴利可圖，茍
    非意圖販賣營利，一般人焉有可能甘冒重度刑責，而轉售海
    洛因及甲基安非他命。查被告等雖因時間因素，而無法明確
    記憶其取得海洛因及甲基安非他命之確實重量、純度及價格
    ，致無從精確算知被告等販賣海洛因及甲基安非他命所獲利
    潤之數額，然被告等於本院訊問時供明其將海洛因及甲基安
    非他命販售予他人所得之金額，僅因被告等記憶因素而無從
    精確算得被告等販賣海洛因及甲基安非他命實際所獲之利潤
    數額，堪認被告等對於海洛因及甲基安非他命買賣之行情價
    及轉賣應得之利潤知之甚稔，且被告等所販售之海洛因及甲
    基安非他命，應係販入後再行減損純度而分裝售出，以謀取
    其中之利潤，再參諸我國政府一再宣示反毒決心，販賣毒品
    係屬違法行為，且販賣海洛因及甲基安非他命罪刑甚重，此
    乃眾所週知之事，而被告等衡情當無甘冒重典，販入海洛因
    及甲基安非他命後，再以販入之同一價格與數量，甚至低於
    原價轉售予前開購買毒品者之理，又被告等亦自承有收受購
    買毒品者所交付之價款，並交付海洛因及甲基安非他命予購
    買者之事實，是被告等主觀上確有販賣海洛因及甲基安非他
    命藉以從中謀利之營利意圖，客觀上則因上開販賣海洛因及
    甲基安非他命之行為獲取相當利益之事實，應堪認定。綜上
    所述，本案事證已屬明確，被告等前揭犯行，均堪認定，應
    予依法論科。
二、論罪科刑：
(一)按海洛因及甲基安非他命分屬毒品危害防制條例第2條第2項
    第1款、第2款所明定之第一級毒品、第二級毒品，均不得非
    法持有、販賣。又按毒品危害防制條例第 4條所定之販賣毒
    品罪，雖不以販入之後復行賣出為要件，祇要以營利為目的
    ，將毒品販入或賣出，有一於此，其犯罪即為完成。核被告
    庚○○就犯罪事實二 (一)、(五)( 即附表三編號1部分) 所
    示販賣海洛因部分，均係犯毒品危害防制條例第4條第1項之
    販賣第一級毒品罪，又就犯罪事實二 (二)、(五) ( 即附表
    三編號2部分)所示販賣甲基安非他命部分，均係犯毒品危害
    防制條例第4條第2項之販賣第二級毒品罪; 被告戊○○就犯
    罪事實二 (三)、(五)( 即附表三編號1部分) 所示販賣海洛
    因部分，均係犯毒品危害防制條例第4條第1項之販賣第一級
    毒品罪，又就犯罪事實二 (四)、(五)(即附表三編號2部分)
    所示販賣甲基安非他命部分，均係犯毒品危害防制條例第 4
    條第 2項之販賣第二級毒品罪，又就犯罪事實三部分所示施
    用毒品部分，係犯毒品危害防制條例第10條第 2項之施用第
    二級毒品罪。被告等為販賣而分別持有海洛因、甲基安非他
    命之低度行為，各為販賣海洛因、甲基安非他命之高度行為
    所吸收，皆不另論罪。被告戊○○為供己施用而於施用前持
    有第二級毒品甲基安非他命之低度行為，為其施用之高度行
    為所吸收，不另論罪。而被告庚○○就附表一編號21部分之
    犯行，係透過真實姓名年籍均不詳之成年人交付海洛因與吳
    振富，就此部分，被告與此姓名年籍均不詳之成年人，有犯
    意之聯絡及行為之分擔，為共同正犯。又被告庚○○與戊○○就犯罪事實二 (五) 部分之犯行，均有犯意之聯絡及行為
    之分擔，均為共同正犯。又刑法於94年2月2日修正公布，並
    自95年7月1日起生效施行，按修正後刑法刪除第56條之連續
    犯規定，而基於概括之犯意，連續數販賣毒品之行為，於刑
    法修正刪除連續犯規定之前，均依連續犯論以一罪，依該次
    刑法第56條修正理由之說明，謂：「對繼續犯同一罪名之罪
    者，均適用連續犯之規定論處，不無鼓勵犯罪之嫌，亦使國
    家刑罰權之行使發生不合理之現象」、「基於連續犯原為數
    罪之本質及刑罰公平原則之考量，爰刪除有關連續犯之規定
    」等語，即係將本應各自獨立評價之數罪，回歸本來就應賦
    予複數法律效果之原貌。而所謂集合犯是指立法者所制定之
    犯罪構成要件中，本就預定有數個同種類之行為將反覆實行
    之犯罪而言，將各自實現犯罪構成要件之反覆多數行為，解
    釋為集合犯，而論以一罪。是以對於集合犯，必須從嚴解釋
    ，以符合立法本旨。觀諸毒品危害防制條例所定之販賣毒品
    罪之構成要件文義，實無從認定立法者本即預定該犯罪之本
    質，必有數個同種類行為而反覆實行之集合犯行，故販賣毒
    品罪，難認係集合犯。因此，就刑法修正施行後多次販賣毒
    品之犯行，採一罪一罰，始符合立法本旨（最高法院96年度
    臺上字第6048號、97年度臺上字第99號、第2356號判決意旨
    、臺灣高等法院暨所屬法院97年度法律座談會刑事類提案第
    18號、第19號研討結果參照）。本案被告等各次販賣海洛因
    、甲基安非他命之行為，犯罪時間均係於95年7月1日之後，
    為刑法修正刪除連續犯規定之後所犯，參諸上開說明，自應
    以一罪一罰予以獨立評價，是被告庚○○於犯罪事實二（一
    ）、（五） (即附表三編號1部分)所為之販賣第一級毒品既
    遂合計22罪及犯罪事實二（二）、（五）  (即附表三編號2
    部分)所為之販賣第二級毒品既遂合計4罪間，均屬犯意各別
    ，且行為有間，應予分論併罰; 被告戊○○於犯罪事實二（
    三）、（五） (即附表三編號1部分)所為之販賣第一級毒品
    既遂合計2罪及犯罪事實二（四）、（五） (即附表三編號2
    部分)所為之販賣第二級毒品既遂合計5罪，及犯罪事實三施
    用第二級毒品罪間，均屬犯意各別，且行為有間，應予分論
    併罰。另檢察官以97年度偵字第1612號移送併辦之事實，核
    與起訴書所載之犯罪事實同一，本院自應一併審酌，附此敘
    明。
(二)又被告戊○○有如上揭犯罪事實所載之論罪科刑及執行情形
    ，有臺灣高等法院被告前案紀錄表 1份在卷可考，其受有期
    徒刑之執行完畢後， 5年以內故意再犯本案有期徒刑之罪，
    均為累犯，應依刑法第47條第 1項各加重其刑（販賣第一級
    、第二級毒品罪之法定本刑死刑、無期徒刑部分，依刑法第
    64條第1項、第65條第1項之規定不得加重，均僅就其餘部分
    加重）。按刑之量定，為求個案裁判之妥當性，法律固賦予
    法院裁量權，但此項裁量權之行使，除應依刑法第57條規定
    ，審酌行為人及其行為等一切情狀，為整體之評價，並應顧
    及比例原則，俾使罪刑均衡，輕重得宜，以契合社會之法律
    感情。又刑法第59條規定犯罪之情狀可憫恕者，得酌量減輕
    其刑，其所謂「犯罪之情狀」，與同法第57條規定科刑時應
    審酌之一切情狀，並非有截然不同之領域，於裁判上酌減其
    刑時，應就犯罪一切情狀（包括第57條所列舉之10款事項）
    ，予以全盤考量，審酌其犯罪有無可憫恕之事由（即有無特
    殊之原因與環境，在客觀上足以引起一般同情，以及宣告法
    定低度刑，是否猶嫌過重等等），以為判斷（最高法院95年
    度臺上字第6157號判決意旨參照）。而毒品危害防制條例第
    4條第1項之販賣第一級毒品罪，其法定刑為「死刑或無期徒
    刑」，刑度實屬重大，然同為販賣第一級之人，其原因動機
    不一，犯罪情節未必盡同，或有大盤毒梟者，亦有中、小盤
    之分，甚或僅止於吸毒者友儕間為求互通有無之有償交付者
    亦有之，其態樣顯非可一概而論，是販賣行為所造成危害社
    會之程度自屬有異，法律科處此類犯罪，所設之法定最低本
    刑卻同為上開刑度，不可謂不重。於此情形，倘依其情狀處
    以相當之有期徒刑，即足以懲儆，並可達防衛社會之目的者
    ，自非不可依客觀之犯行與主觀之惡性二者加以考量其情狀
    ，是否有可憫恕之處，適用刑法第59條之規定酌量減輕其刑
    ，期使個案裁判之量刑，能斟酌至當，符合比例原則（最高
    法院97年度臺上字第2652號判決意旨可參）。查被告庚○○
    就犯罪事實二（一）、（五） (即附表三編號1)所示販賣第
    一級毒品予唐羽男等人之次數雖有22次，然被告庚○○販賣
    所得合計僅26,800元 (詳如下述) ，且每次販賣之金額為新
    臺幣 (下同)1, 000至2,000元不等，而被告戊○○就犯罪事
    實二 (三)、(五)( 即附表三編號1部分) 所示販賣第一級毒
    品予乙○○之次數僅有2次，販賣所得合計2,000元，重量可
    供購毒者施用之次數亟其有限，遑論購毒者可持以另行轉售
    他人牟利，是其實際售出之毒品數量及販賣利得並非龐大，
    較諸販毒集團尚屬零星小額，且被告等並無販賣毒品之前案
    紀錄，此有臺灣高等法院被告前案紀錄表在卷2份可參，以
    其等犯罪情節、前案紀錄而言，惡性尚不如販賣整批大量海
    洛因供購毒者再行轉售以牟取厚利之人重大，是被告等既非
    屬販賣海洛因之大盤或中盤商，其販賣毒品之行為尚未造成
    國家社會無可彌補之重大危害。本院權衡被告等犯行所造成
    社會治安及國民健康危害之程度尚非鉅大，而所犯之販賣第
    一級毒品罪，最輕法定本刑為無期徒刑，實屬情輕法重，衡
    其犯罪情狀在客觀上足以引起一般之同情，顯非不可憫恕，
    縱使均量處法定最低刑度猶嫌過重，難謂符合罪刑相當性及
    比例原則，更無從與大毒梟之惡行有所區隔，爰依刑法第59
    條之規定，均酌量減輕其刑，並就被告戊○○部分先加後減
    之。爰審酌被告等本身亦有施用毒品之惡習（詳見卷附前案
    紀錄表），當知海洛因、甲基安非他命極易成癮，施用後會
    產生高度依賴性而戒除不易，對人身心健康戕害至深，竟不
    思另尋正途營生及發展身心，反為牟取不法利益，無視國家
    杜絕毒品犯罪之禁令嚴刑，從事規範違反性高之販毒行為，
    肇生他人施用毒品之來源，業以戕害國人身心健康，且有滋
    生其他犯罪之可能，對社會秩序潛藏相當程度之危害，惟販
    賣之對象、數量、所得等尚非鉅大，兼衡其等犯罪後於本院
    審理時坦承部分犯行，足見已有悔意，犯罪之動機、目的、
    手段、生活狀況、智識程度等一切情狀，各量處如主文所示
    之刑，並定其應執行之刑。再按犯毒品危害防制條例第4條
    第1項至第4項之罪，供出毒品來源，因而破獲者，得減輕其
    刑，毒品危害防制條例第17條定有明文；又犯毒品危害防制
    條例第4條第2項販賣第一級或第二級毒品罪，供出毒品來源
    ，因而破獲者，依同條例第17條規定，固得減輕其刑，然必
    須供出毒品來源，並因而破獲者，始有該項規定之適用（最
    高法院95年度臺上字第545號判決意旨參照）。查被告庚○○因上揭販賣海洛因及甲基安非他命犯行為警查獲後，於本
    院審理中，雖供述其販賣海洛因及甲基安非他命之來源為張
    義芳、曾能輝及余文龍云云（參見本院卷第46頁），然經本
    院依職權函查結果，張義芳、余文龍及曾能輝係花蓮縣警察
    局玉里分局偵辦被告庚○○販毒案時，對其所使用之行動電
    話執行通訊監察而獲得之事證，再借訊被告庚○○進行偵辦
    ，而非其主動僅出毒品來源等情，有花蓮縣警察局玉里分局
    97年9月23日玉警刑字第0973001147號函檢附97年6月23日及
    97年8月22日之刑事案件報告書各1份在卷可查（參見本院卷
    第94至110頁），是本件尚未因被告庚○○供出毒品來源而
    破獲張義芳等人販賣毒品之犯行，自難依毒品危害防制條例
    第17條規定減輕被告之刑，亦併此敘明。
(三)按毒品危害防制條例第19條第1項關於沒收之規定，係採義
    務沒收主義，故凡犯同條例第4條至第9條、第12條、第13條
    或第14條第1項、第2項之罪者，其供犯罪所用之物或因犯罪
    所得之財物，且屬犯人所有者，即應依該規定沒收，法院無
    審酌之餘地（最高法院93年度臺上字第1360號、同年度臺上
    字第1365號判決意旨參照）。且犯同條例第4條之罪者，其
    供犯罪所用或因犯罪所得之財物應予沒收，如全部或一部不
    能沒收時，追徵其價額或以其財產抵償之，同條例第19條第
    1項亦規定至明。又該規定所稱「追徵其價額」者，係指所
    沒收之物為金錢以外之其他財物而無法沒收時，應追徵其價
    額，使其繳納與原物相當之價額。如所得財物為金錢而無法
    沒收時，始應以其財產抵償之。再販賣毒品所得之對價，不
    問其中成本若干，利潤多少，均應全部諭知沒收，貫徹政府
    查禁煙毒之決心，以符立法本旨（最高法院分別著有95年度
    臺上字第305號、91年度臺上字第2419號判決意旨可參）。
    另共同正犯因相互間利用他方之行為，以遂行其犯意之實現
    ，本於責任共同之原則，共同正犯應對所參與犯罪之全部事
    實負責，有關從刑之沒收部分，雖他共同正犯所得之物，亦
    應於其本身所處主刑之後，併為沒收之諭知（最高法院92年
    度臺上字第7050號判決意旨參照）。再按共同正犯之犯罪所
    得為新臺幣時，因係合併計算，且於全部或一部不能沒收時
    ，以其財產抵償之，為避免執行時發生重複沒收、抵償之情
    形，故各共同正犯之間係採連帶沒收主義，於裁判時僅諭知
    連帶沒收，不得就全體共同正犯之總所得對各該共同正犯分
    別重複諭知沒收；此與罰金刑應分別諭知、分別執行者不同
    （最高法院95年度臺上字第925號、94年度臺上字第7421 號
    判決意旨參照）。經查：扣案之海洛因2小包（合計淨重0.6
    7公克、空包裝總重0.83公克），為查獲之第一級毒品，不
    問屬於犯人與否，均應依毒品危害防制條例第18條第1項前
    段規定宣告沒收銷燬之。又包裝扣案海洛因所用之包裝袋2
    個，因內含極微量之海洛因殘留而無法析離，應併依毒品危
    害防制條例第18條第1項前段之規定，沒收銷燬之（最高法
    院94年度臺上字第6213號判決及法務部調查局93年3月19日
    調科壹字第09300113060號函示意旨參照）。另扣案之行動
    電話（門號為0000000000、0000000000號，含SIM卡各1張）
    2支，屬被告等所有供本案販賣第一級、第二級毒品所用之
    物，業據其等供承在卷，揆諸上揭說明，應依毒品危害防制
    條例第19條第1項前段規定諭知沒收。至被告庚○○販賣第
    一級毒品海洛因所得計有26,800元【即犯罪事實二（一）、
    （五） (即附表編號1部分)所示販賣所得合計之總額：
    1,000元×17次+2,000元×2次+3,000+2,800＝26,800元】）
    ，販賣第二級毒品甲基安非他命所得計有4,000元【即犯罪
    事實二（二）、（五） (即附表三編號2部分)所示販賣所得
    合計之總額：1,000元×4次=4,000元】，總計販賣第一級、
    第二級毒品之所得為30,800元; 被告戊○○販賣第一級毒品
    海洛因所得計有2,000元【即犯罪事實二（三）、（五） (
    即附表編號1部分)所示販賣所得合計之總額：1, 000元×2
    次＝2000元】，販賣第二級毒品甲基安非他命所得計有4,00
    0元【即犯罪事實二（四）、（五） (即附表三編號2部分)
    所示販賣所得合計之總額：1,000元×4次=4,00 0元】，總
    計販賣第一級、第二級毒品之所得為6,000元，被告庚○○
    就其中所得2,800元，應與真實姓名年籍均不詳之成年男人
    連帶沒收（即附表一編號21所示共同販賣海洛因之所得），
    被告庚○○與戊○○就其中所得2,000元，應連帶沒收 (即
    附表三編號1至2部分所示共同販賣海洛因及甲基安非他命之
    所得)雖均未扣案，然係依罪疑唯輕原則，以最少次數及最
    低金額計算被告等販賣第一級毒品及第二級毒品所得之財物
    ，仍應依毒品危害防制條例第19條第1項規定宣告沒收之，
    如全部或一部不能沒收時，以其財產抵償之。
(四)被告戊○○另被訴於97年6月18日、6月19日販賣第二級毒品
    甲基安非他命予癸○○ 1次部分，業據檢察官撤回起訴，有
    撤回起訴書 1份附卷可稽，本院即無庸予以審理，併予敘明
    。
參、無罪部分：
一、公訴意旨意旨另以：被告庚○○自97年2月底某日起，至 97
    年5、6月旬某日止，各基於販賣第一級毒品海洛因之犯意，
    在附表四編號1至5所示之時間、地點，以附表四編號1至5所
    示之價格及數量，販賣第一級毒品予唐羽男4次及施添源1次
    ; 被告庚○○於97年1、2月間某日下午，基於販賣第二級毒
    品甲基安非他命之犯意，在臺東縣池上鄉○○村○○路附近
    之小公園，以1000元之價格，販賣 0.1公克之甲基安非他命
    予劉俊賢1次。被告戊○○於97年6月初某日，基於販賣第一
    級毒品海洛因之犯意，在臺東縣池上鄉○○村○○路3巷4號
    之被告戊○○住處，以 1000元之價格，販賣0.1公克之海洛
    因予壬○○ 1次，因認被告庚○○另涉犯毒品危害防制條例
    第4條第1項、第 2項之販賣第一級及第二級毒品罪嫌，而被
    告戊○○另涉犯毒品危害防制條例第4條第1項之販賣第一級
    毒品罪嫌等語。
二、按犯罪事實應依證據認定之，無證據不得認定犯罪事實；不
    能證明被告犯罪者，應諭知無罪之判決 ，刑事訴訟法第154
    條第2項、第301條第1項分別定有明文 。次按事實之認定，
    應憑證據，如未能發現相當證據，或證據不足以證明，自不
    能以推測或擬制之方法，以為裁判基礎；又認定不利於被告
    之事實，須依積極證據，苟積極證據不足為不利於被告事實
    之認定時，即應為有利於被告之認定，更不必有何有利之證
    據；認定犯罪事實所憑之證據，雖不以直接證據為限，間接
    證據亦包括在內，然而無論直接或間接證據，其為訴訟上之
    證明，須於通常一般之人均不致有所懷疑，而得確信其為真
    實之程度者，始得據為有罪之認定，倘其證明尚未達到此一
    程度，而有合理之懷疑存在時，致使無從形成有罪之確信，
    在刑事訴訟「無罪推定」、「罪疑唯輕」原則下，依據「罪
    證有疑，利於被告」之證據法則，即不得遽為不利被告之有
    罪認定，最高法院分別著有40年臺上字第86號、30年度上字
    第816號、76年臺上字第4986號判例可資參照 。又按施用毒
    品者所稱其向某人買受毒品之指證，不得作為有罪判決之唯
    一證據，仍須調查其他必要之證據，以察其是否與事實相符
    。良以毒品買受者之指證，其憑信性於通常一般人已有所懷
    疑，尚難確信其為真實。況依毒品危害防制條例第17條之規
    定，供出毒品來源而破獲者，復得減輕其刑，則其指證之真
    實性猶有疑慮，是施用毒品者之指證，其真實性有待其他必
    要證據加以補強。茲所謂必要之補強證據，固不以證明販賣
    毒品犯罪構成要件之全部事實為必要，但以與施用者之指證
    具有相當之關聯性為前提，其經與施用者之指證綜合判斷，
    已達於通常一般人均不致有所懷疑，而得確信施用者之指證
    為真實者，始得為有罪之認定，此為無罪推定原則之必然推
    演（最高法院97年度台上字第4724判決意旨參照；最高法院
    97年度台上字第4818號判決同旨）。
三、公訴意旨認被告庚○○另涉犯上開罪嫌，無非係以證人唐羽
    男、施添源、劉俊賢於警詢、偵查中之證述，及卷附通訊監
    察譯文、錄音帶、劉俊賢及施添源之尿液檢驗報告為其主要
    論據。被告戊○○另涉上開非嫌，無非係以證人壬○○於警
    詢、偵查中之證述，及卷附通訊監察譯文、錄音帶為其主要
    論據。訊據被告庚○○於本院審理時堅詞否認有何上揭犯行
    ，辯稱：伊沒有在如附表四編號1至5所示時、地販賣海洛因
    給唐羽男及施添源，也沒有在如附表四編號 6所示時、地販
    賣甲基安非他命給劉俊賢等語; 被告戊○○於本院審理時堅
    詞否認有何上揭犯行，辯稱: 伊沒有在如附表四編號 7所示
    時、地販賣海洛因給壬○○等語。經查:
 (一) 證人唐羽男自承有施用毒品之習慣，且曾有施用毒品前案紀
    錄等情，有證人唐羽男臺灣高等法院前案紀錄表 1份在卷可
    稽，是證人唐羽男確有施用海洛因惡習，固堪認定。而證人
    唐羽男於 97年4月20日警詢時證稱: 總共跟「東昇」買過約
    10多次之海洛因毒品，時間約在96年12月底至今，大部分都
    在臺東縣池上鄉交易，每次都買2千至3千元 1包等語 (見97
    聲監71號卷第27頁 ); 嗣於97年5月7日偵訊時結稱: 伊總共
    向「東昇」買過6次海洛因，都是在今年，從今年2月份過年
    後開始，我幾乎每個禮拜都跟他買 ; 伊於97年2月底某日下
    午，以伊母親之手機打電話給「東昇」，「東昇」於同日的
    下午就把海洛因送到伊家，伊給他1千元，他給伊0.2公克之
    海洛因，伊尚欠 1千元;97 年3月4日早上，亦使用伊母親之
    手機打電話給「東昇」，他半小時就到伊家，伊給他 2千元
    ，其中1千元是還他上次欠他的，他給伊0.1公克海洛因 ;97
    年3月4日下午 2時許，亦使用伊母親之手機打電話給「東昇
    」，他5分鐘就來了，伊給他 1千元，他給伊0.1公克之海洛
    因等語 (見97偵1226號卷第92頁 )，觀諸證人唐羽男前開兩
    次證詞，可知其向被告購買第一級毒品之次數為 6次或10次
    ，前後所述已見出入，且證人唐羽男於97年 2月間某日及97
    年 4月16日亦有向被告庚○○購買海洛因之事實，業經認定
    如上，是證人唐羽男是否確於上開時、地向被告購買海洛因
    等情，尚非無疑。而被告庚○○於警詢、偵查中、本院準備
    程序及審理時均矢口否認於附表四編號1至4部分有販賣海洛
    因予唐羽男等語（見97偵1226號卷第25頁、本院卷1第62 頁
    、本院卷2第222頁）。是以，被告庚○○自始至終均否認上
    開犯行，未曾自白，自無從以其單一且先後不一致之供述為
    被告庚○○不利之認定。又檢察官起訴被告庚○○涉犯上開
    販賣第一級毒品予唐羽男罪嫌，惟並未有何被告庚○○販賣
    毒品予唐羽男被警方逮捕而人贓俱獲之資料，且未有任何監
    聽譯文足以佐證被告庚○○有販賣海洛因毒品予證人唐羽男
    施用。公訴人舉證人唐羽男之證述作為被告庚○○有罪之證
    據方法之一，然揆諸上開說明，自難以此等證述作為被告庚○○有販賣毒品之證據，應無疑義。
 (二) 證人施添源於97年6月23日警詢時證稱:總共向「東昇」買過
    3次毒品，每次1千至2千，每次1小包，每次伊都去他家或他
    家附近路口交易等語 (見玉警刑字第0973000734號警卷第43
    頁); 嗣於同日偵訊證稱： 97年5、6月時，伊用手機打給「
    東昇」，是他的女朋友接的，再給庚○○，他叫伊過去他家
    再說，伊當天晚上就去他家，伊跟他買2千元海洛因2小包，
    數量不詳，1包可吸3次，伊當場給他現金 2千元等語 (見97
    偵1226號卷第98頁 )。惟依卷附有關被告與證人施添源間之
    通訊監察譯文內容觀之，並未顯示其 2人有在上開地點交易
    海洛因之情形。而證人施添源於 97年6月23日上午11時45分
    接受警詢後，經採尿液送驗結果，確呈安非他命類及鴉片類
    陽性反應乙節，固有卷附慈濟大學濫用藥物檢驗中心檢驗總
    表1份可參（見97偵1226號卷第82頁 ），然證人施添源於97
    年 5月間某日亦有向被告庚○○購買海洛因之事實，業經認
    定如前，證人施添源於採尿前所施用之海洛因，亦可能來自
    97年 5月間某日向被告庚○○或其他於不詳時日向不詳之第
    三人購買之海洛因，尚無法以此檢驗報告即可論證被告庚○○有於97年5、6月間某日，在被告庚○○住處販賣證人施添
    源海洛因之事實。因此，上開檢驗報告雖與被告庚○○於97
    年5、6月間某日販賣海洛因與施添源之待證事項非無關聯性
    ，但綜上以觀，仍缺乏補強證人施添源上開證述之證明強度
    ，難以憑此遽認證人施添源所證上情為真。換言之，本院以
    證人施添源證述及卷附通訊監察譯文、尿液檢驗報告綜合研
    判，仍無法獲得被告庚○○確有於97年5、6月間在其住處有
    販賣海洛因與證人施添源之確信心證。從而，檢察官所舉上
    開證據，並無法證明被告庚○○確有於前揭時、地販賣海洛
    因與證人施添源之事實。綜此，本案檢察官既未提出其他有
    利之證據以供本院審酌，本院自無從以證人施添源於警詢、
    偵查中並不一致之單一供述內容，率以認定被告庚○○有此
    部分販賣第一級毒品海洛因之犯行。
 (三) 證人劉俊賢於97年6月23日警詢時證稱: 97年1 、2月下旬中
    午左右，在臺東縣池上鄉○○村○○路附近之小公園，向綽
    號「東昇」以現金1千元交易買 (甲基 )安非他命1次，重約
    0.1至0.15公克的量等語  (見玉警刑字第0973000734號警卷
    第31頁); 嗣於同日偵訊時證稱:  97年1、2月左右，伊用手
    機打給庚○○，跟他說伊要買1千元的 (甲基)安非他命，約
    0.1公克 ，當日下午，庚○○叫一個伊不認識的成年男子拿
    到伊文化路家附近的小公園給伊，伊當場拿 1千元給那名男
    子等由 (見97偵1226號卷第143頁)。惟依卷附有關被告庚○○與證人劉俊賢間之通訊監察譯文內容觀之，並未顯示其 2
    人有在上開地點交易甲基安非他命之情形。而證人劉俊賢於
    97年6月23日下午1時55分接受警詢後，經採尿液送驗結果，
    確呈安非他命類及鴉片類陽性反應乙節，固有卷附慈濟大學
    濫用藥物檢驗中心檢驗總表 1份可參（見97偵1226號卷第82
    頁），然證人劉俊賢於 97年6月20日下午亦有向被告戊○○
    購買甲基安非他命之事實，業經認定如前，證人劉俊賢於採
    尿前所施用之甲基安非他命，亦可能來自97年6月20日下午
    向被告戊○○或其他於不詳時日向不詳之第三人購買之甲基
    安非他命，尚無法以此檢驗報告即可論證被告庚○○有於97
    年1、2月間某日，在證人劉俊賢住處附近小公園販賣證人劉
    俊賢甲基安非他命之事實。因此，上開檢驗報告雖與被告庚○○於97年1、2月間某日販賣甲基安非他命與劉俊賢之待證
    事項非無關聯性，但綜上以觀，仍缺乏補強劉俊賢上開證述
    之證明強度，難以憑此遽認劉俊賢所證上情為真。換言之，
    本院以證人劉俊賢證述及卷附通訊監察譯文、尿液檢驗報告
    綜合研判，仍無法獲得被告庚○○確有於97年1、2月間在證
    人劉俊賢住處附近小公園有販賣甲基安非他命與證人劉俊賢
    之確信心證。從而，檢察官所舉上開證據，並無法證明被告
    庚○○確有於前揭時、地販賣甲基安非他命與證人劉俊賢之
    事實。綜此，本案檢察官既未提出其他有利之證據以供本院
    審酌，本院自無從以證人劉俊賢於警詢、偵查並不一致之單
    一供述內容，率以認定被告有此部分販賣第一級毒品海洛因
    之犯行。
 (四) 證人壬○○自承有施用毒品之習慣，且曾有施用毒品前案紀
    錄等情，有證人壬○○臺灣高等法院前案紀錄表 1份在卷可
    稽，是證人壬○○確有施用海洛因惡習，固堪認定。而證人
    壬○○於97年7月 1日警詢時證稱: 97年3月中旬起向庚○○
    及戊○○買過毒品，其他是向張義芳買過10幾次等語 (見97
    偵1226號卷第167至168頁 ); 嗣於97年7月22日偵訊時證稱:
    97年 6月初，伊用手機打庚○○的電話，但電話是戊○○接
    的，伊向戊○○買1千元的海洛因，重量約0.1公克，當日伊
    把現金 1千元拿到庚○○家裡交給戊○○，戊○○給伊海洛
    因等語 (見97偵1226號卷第184頁)。是證人雖證稱於 96年6
    月初，曾向被告戊○○購買海洛因 1次，惟證述海洛因之來
    源尚有張義芳，故其於97年 6月初所施用之甲基安非他命，
    是否為被告戊○○所交付? 證人壬○○是否確於上開時、地
    向被告戊○○購買海洛因等情，尚非無疑。而被告戊○○於
    警詢、偵查中及本院準備程序及審理時均矢口否認有販賣海
    洛因予證人壬○○等語（見玉警刑字第0973000734號警卷第
    11至12頁、97偵1226號卷第28頁、本院卷1第62頁及本院卷2
    第225頁 ）。是以，被告戊○○自始至終均否認上開犯行，
    未曾自白，自無從以其單一之供述為被告戊○○不利之認定
    。又檢察官起訴被告戊○○涉犯上開販賣第一級毒品予證人
    壬○○罪嫌，惟並未有何被告戊○○販賣毒品予證人壬○○
    被警方逮捕而人贓俱獲之資料，且卷附有關被告戊○○與證
    人壬○○間之通訊監察譯文內容觀之，並未顯示其 2人有在
    上開地點交易海洛因之情形。是本院以證人壬○○證述及卷
    附通訊監察譯文綜合研判，仍無法獲得被告戊○○確有於97
    年 6月初在被告戊○○住處有販賣海洛因與證人壬○○之確
    信心證。從而，檢察官所舉上開證據，並無法證明被告戊○○確有於前揭時、地販賣海洛因與證人劉俊賢之事實。
四、綜上所述，本案檢察官既未提出其他有利之證據以供本院審
    酌，本院自無從以證人唐羽男、施添源、劉俊賢、壬○○之
    單一供述內容，率以認定被告庚○○有此部分販賣第一級毒
    品海洛因及第二級毒品甲基安非他命之犯行，被告戊○○有
    此部分販賣第一級毒品海洛因之犯行。此外，本院復查無其
    他確切證據足以證明被告等確有此部分犯行，揆之首揭說明
    ，本於無罪推定、罪疑惟輕之原則，就於如附表三編號1至7
    部分販賣毒品部分之犯行，應為被告等無罪之諭知，以示審
    慎。
據上論斷，應依刑事訴訟法第299條第1項前段、第301條第1項，
毒品危害防制條例第4條第1項、第2項、第10條第2項、第18條第
1項前段、第19條第1項，刑法第11條、第28條、第47條第 1項、
38條第1項第2款、第59條、第51條第5款，判決如主文。
本案經檢察官丁○○到庭執行職務。
中    華    民    國    98     年    4    月    21    日
                  刑事第二庭  審判長法  官  李水源
                                    法  官  盧亨龍
                                    法  官  蔡慧雯
以上正本證明與原本無異。
如不服本判決應於收受送達後10日內向本院提出上訴書狀，並應
敘述具體理由；其未敘述上訴理由者，應於上訴期間屆滿後20日
內向本院補提理由書（均須按他造當事人之人數附繕本）。「切
勿逕送上級法院」。
                                    書記官  林慧芬
中    華    民    國    98    年    5     月    6     日
附錄本案論罪科刑法條全文：
毒品危害防制條例第4條
製造、運輸、販賣第一級毒品者，處死刑或無期徒刑；處無期徒
刑者，得併科新臺幣1千萬元以下罰金。
製造、運輸、販賣第二級毒品者，處無期徒刑或7年以上有期徒
刑，得併科新臺幣7百萬元以下罰金。
製造、運輸、販賣第三級毒品者，處5年以上有期徒刑，得併科
新臺幣5百萬元以下罰金。
製造、運輸、販賣第四級毒品者，處3年以上10年以下有期徒刑
，得併科新臺幣3百萬元以下罰金。
製造、運輸、販賣專供製造或施用毒品之器具者，處1年以上7
年以下有期徒刑，得併科新臺幣1百萬元以下罰金。
前五項之未遂犯罰之。
毒品危害防制條例第10條
施用第一級毒品者，處6 月以上5 年以下有期徒刑。
施用第二級毒品者，處3 年以下有期徒刑。
附表一：庚○○販賣部分
┌─┬────┬──────┬────┬──────┬───────────┐
│編│販賣時間│  販賣地點  │販賣對象│販賣價格（新│ 主            文     │
│號│（民國）│            │        │臺幣）、數量│                      │
├─┼────┼──────┼────┼──────┼───────────┤
│1 │97年2月 │花蓮縣玉里鎮│唐羽男  │1,000元、0.1│庚○○販賣第一級毒品，│
│  │間某日  │水源路某處  │        │公克之海洛因│處有期徒刑拾伍年貳月。│
│  │        │            │        │1次         │扣案之第一級毒品海洛因│
│  │        │            │        │            │貳包（合計淨重零點陸柒│
│  │        │            │        │            │公克、空包裝袋總包零點│
│  │        │            │        │            │捌公克）均沒收銷燬; │
│  │        │            │        │            │扣案行動電話貳支（搭配│
│  │        │            │        │            │門號000000000│
│  │        │            │        │            │七、000000000│
│  │        │            │        │            │四號，含ＳＩＭ卡貳張）│
│  │        │            │        │            │均沒收；未扣案販賣第一│
│  │        │            │        │            │級毒品所得新臺幣壹仟元│
│  │        │            │        │            │沒收，如全部或一部不能│
│  │        │            │        │            │沒收時，以其財產抵償之│
│  │        │            │        │            │。                    │
├─┼────┼──────┼────┼──────┼───────────┤
│2 │97年4月 │花蓮縣富里鄉│唐羽男  │2,000元、0.2│庚○○販賣第一級毒品，│
│  │16日上午│竹田村某處  │        │公克之海洛因│處有期徒刑拾伍年貳月。│
│  │11時許  │            │        │1次         │扣案之第一級毒品海洛因│
│  │        │            │        │            │貳包（合計淨重零點陸柒│
│  │        │            │        │            │公克、空包裝總重零點捌│
│  │        │            │        │            │公克）均沒收銷燬; 扣│
│  │        │            │        │            │案行動電話貳支（搭配門│
│  │        │            │        │            │號0000000000│
│  │        │            │        │            │、0000000000│
│  │        │            │        │            │號，含ＳＩＭ卡貳張）均│
│  │        │            │        │            │沒收；未扣案販賣第一級│
│  │        │            │        │            │毒品所得新臺幣貳仟元沒│
│  │        │            │        │            │收，如全部或一部不能沒│
│  │        │            │        │            │收時，以其財產抵償之。│
├─┼────┼──────┼────┼──────┼───────────┤
│3 │97年4月 │臺東縣池上火│丙○○  │1,000元-2,00│庚○○販賣第一級毒品，│
│  │初某日  │車站前      │        │0元、數量不 │處有期徒刑拾伍年貳月。│
│  │        │            │        │詳之海洛因1 │扣案之第一級毒品海洛因│
│  │        │            │        │次          │貳包（合計淨重零點陸柒│
│  │        │            │        │            │公克、空包裝總重零點捌│
│  │        │            │        │            │公克）均沒收銷燬; 扣│
│  │        │            │        │            │案行動電話貳支（搭配門│
│  │        │            │        │            │號0000000000│
│  │        │            │        │            │、0000000000│
│  │        │            │        │            │號，含ＳＩＭ卡貳張）均│
│  │        │            │        │            │沒收；未扣案販賣第一級│
│  │        │            │        │            │毒品所得新臺幣壹仟元沒│
│  │        │            │        │            │收，如全部或一部不能沒│
│  │        │            │        │            │收時，以其財產抵償之。│
├─┼────┼──────┼────┼──────┼───────────┤
│4 │97年4月 │臺東縣池上火│丙○○  │1,000元-2,00│庚○○販賣第一級毒品，│
│  │14日下午│車站前      │        │0元、數量不 │處有期徒刑拾伍年貳月。│
│  │某時許  │            │        │詳之海洛因1 │扣案之第一級毒品海洛因│
│  │        │            │        │次          │貳包（合計淨重零點陸柒│
│  │        │            │        │            │公克、空包裝總重零點捌│
│  │        │            │        │            │公克）均沒收銷燬; 扣│
│  │        │            │        │            │案行動電話貳支（搭配門│
│  │        │            │        │            │號0000000000│
│  │        │            │        │            │、0000000000│
│  │        │            │        │            │號，含ＳＩＭ卡貳張）均│
│  │        │            │        │            │沒收；未扣案販賣第一級│
│  │        │            │        │            │毒品所得新臺幣壹仟元沒│
│  │        │            │        │            │收，如全部或一部不能沒│
│  │        │            │        │            │收時，以其財產抵償之。│
├─┼────┼──────┼────┼──────┼───────────┤
│5 │97年5月 │臺東縣池上鄉│施添源  │1,000元、數 │庚○○販賣第一級毒品，│
│  │間某日上│福文村文田路│        │量不詳之海洛│處有期徒刑拾伍年貳月。│
│  │午      │3巷4號之劉東│        │因1次       │扣案之第一級毒品海洛因│
│  │        │昇住處      │        │            │貳包（合計淨重零點陸柒│
│  │        │            │        │            │公克、空包裝總重零點捌│
│  │        │            │        │            │公克）均沒收銷燬; 扣│
│  │        │            │        │            │案行動電話貳支（搭配門│
│  │        │            │        │            │號0000000000│
│  │        │            │        │            │、0000000000│
│  │        │            │        │            │號，含ＳＩＭ卡貳張）均│
│  │        │            │        │            │沒收；未扣案販賣第一級│
│  │        │            │        │            │毒品所得新臺幣壹仟元沒│
│  │        │            │        │            │收，如全部或一部不能沒│
│  │        │            │        │            │收時，以其財產抵償之。│
├─┼────┼──────┼────┼──────┼───────────┤
│6 │97年6月 │臺東縣池上鄉│施添源  │1,000元、數 │庚○○販賣第一級毒品，│
│  │18日晚上│福文村文田路│        │量不詳之海洛│處有期徒刑拾伍年貳月。│
│  │        │3巷4號之劉東│        │因1次       │扣案之第一級毒品海洛因│
│  │        │昇住處之附近│        │            │貳包（合計淨重零點陸柒│
│  │        │巷口        │        │            │公克、空包裝總重零點捌│
│  │        │            │        │            │公克）均沒收銷燬; 扣│
│  │        │            │        │            │案行動電話貳支（搭配門│
│  │        │            │        │            │號0000000000│
│  │        │            │        │            │、0000000000│
│  │        │            │        │            │號，含ＳＩＭ卡貳張）均│
│  │        │            │        │            │沒收；未扣案販賣第一級│
│  │        │            │        │            │毒品所得新臺幣壹仟元沒│
│  │        │            │        │            │收，如全部或一部不能沒│
│  │        │            │        │            │收時，以其財產抵償之。│
├─┼────┼──────┼────┼──────┼───────────┤
│7 │97年3月 │臺東縣池上鄉│壬○○  │3,000元、數 │庚○○販賣第一級毒品，│
│  │中旬某日│福文村文田路│        │量不詳之海洛│處有期徒刑拾伍年貳月。│
│  │        │3巷4號之劉東│        │因1次       │扣案之第一級毒品海洛因│
│  │        │昇住處      │        │            │貳包（合計淨重零點陸柒│
│  │        │            │        │            │公克、空包裝總重零點捌│
│  │        │            │        │            │公克 ）均沒收銷燬;扣│
│  │        │            │        │            │案行動電話貳支（搭配門│
│  │        │            │        │            │號0000000000│
│  │        │            │        │            │、0000000000│
│  │        │            │        │            │號，含ＳＩＭ卡貳張）均│
│  │        │            │        │            │沒收；未扣案販賣第一級│
│  │        │            │        │            │毒品所得新臺幣仟元沒│
│  │        │            │        │            │收，如全部或一部不能沒│
│  │        │            │        │            │收時，以其財產抵償之。│
├─┼────┼──────┼────┼──────┼───────────┤
│8 │97年3月 │臺東縣池上鄉│壬○○  │2,000 元、數│庚○○販賣第一級毒品，│
│  │下旬某日│福文村文田路│        │量不詳之海洛│處有期徒刑拾伍年貳月。│
│  │        │3巷4號之劉東│        │因1次       │扣案之第一級毒品海洛因│
│  │        │昇住處      │        │            │貳包（合計淨重零點陸柒│
│  │        │            │        │            │公克、空包裝總重零點捌│
│  │        │            │        │            │公克）均沒收銷燬; 扣│
│  │        │            │        │            │案行動電話貳支（搭配門│
│  │        │            │        │            │號0000000000│
│  │        │            │        │            │、0000000000│
│  │        │            │        │            │號，含ＳＩＭ卡貳張）均│
│  │        │            │        │            │沒收。                │
├─┼────┼──────┼────┼──────┼───────────┤
│9 │97年6月 │臺東縣池上鄉│壬○○  │1,000 元、數│庚○○販賣第一級毒品，│
│  │12日晚上│福文村文田路│        │量不詳之海洛│處有期徒刑拾伍年貳月。│
│  │某時許  │3巷4號之劉東│        │因1次       │扣案之第一級毒品海洛因│
│  │        │昇住處之附近│        │            │貳包（合計淨重零點陸柒│
│  │        │巷口        │        │            │公克、空包裝總重零點捌│
│  │        │            │        │            │公克）均沒收銷燬; 扣│
│  │        │            │        │            │案行動電話貳支（搭配門│
│  │        │            │        │            │號0000000000│
│  │        │            │        │            │、0000000000│
│  │        │            │        │            │號，含ＳＩＭ卡貳張）均│
│  │        │            │        │            │沒收。                │
├─┼────┼──────┼────┼──────┼───────────┤
│10│97年6月1│花蓮縣富里鄉│金麗珠  │1,000 元、數│庚○○販賣第一級毒品，│
│  │日某時許│明里村80之1 │        │量不詳之海洛│處有期徒刑拾伍年貳月。│
│  │        │號之金麗珠住│        │因1次       │扣案之第一級毒品海洛因│
│  │        │處附近      │        │            │貳包（合計淨重零點陸柒│
│  │        │            │        │            │公克、空包裝總重零點捌│
│  │        │            │        │            │公克）均沒收銷燬; 扣│
│  │        │            │        │            │案行動電話貳支（搭配門│
│  │        │            │        │            │號0000000000│
│  │        │            │        │            │、0000000000│
│  │        │            │        │            │號，含ＳＩＭ卡貳張）均│
│  │        │            │        │            │沒收；未扣案販賣第一級│
│  │        │            │        │            │毒品所得新臺幣壹仟元沒│
│  │        │            │        │            │收，如全部或一部不能沒│
│  │        │            │        │            │收時，以其財產抵償之。│
├─┼────┼──────┼────┼──────┼───────────┤
│11│97年6月2│臺東縣池上鄉│金麗珠  │1,000 元、數│庚○○販賣第一級毒品，│
│  │日某時許│福文村文田路│        │量不詳之海洛│處有期徒刑拾伍年貳月。│
│  │        │3巷4號之劉東│        │因1次       │扣案之第一級毒品海洛因│
│  │        │昇住處      │        │            │貳包（合計淨重零點陸柒│
│  │        │            │        │            │公克、空包裝總重零點捌│
│  │        │            │        │            │公克）均沒收銷燬; 扣│
│  │        │            │        │            │案行動電話貳支（搭配門│
│  │        │            │        │            │號0000000000│
│  │        │            │        │            │、0000000000│
│  │        │            │        │            │號，含ＳＩＭ卡貳張）均│
│  │        │            │        │            │沒收；未扣案販賣第一級│
│  │        │            │        │            │毒品所得新臺幣壹仟元沒│
│  │        │            │        │            │收，如全部或一部不能沒│
│  │        │            │        │            │收時，以其財產抵償之。│
├─┼────┼──────┼────┼──────┼───────────┤
│12│97年6月6│花蓮縣富里鄉│金麗珠  │1,000 元、數│庚○○販賣第一級毒品，│
│  │日凌晨某│明里村80之1 │        │量不詳之海洛│處有期徒刑拾伍年貳月。│
│  │時許    │號之金麗珠住│        │因1次       │扣案之第一級毒品海洛因│
│  │        │處          │        │            │貳包（合計淨重零點陸柒│
│  │        │            │        │            │公克、空包裝總重零點捌│
│  │        │            │        │            │公克）均沒收銷燬; 扣│
│  │        │            │        │            │案行動電話貳支（搭配門│
│  │        │            │        │            │號0000000000│
│  │        │            │        │            │、0000000000│
│  │        │            │        │            │號，含ＳＩＭ卡貳張）均│
│  │        │            │        │            │沒收；未扣案販賣第一級│
│  │        │            │        │            │毒品所得新臺幣壹仟元沒│
│  │        │            │        │            │收，如全部或一部不能沒│
│  │        │            │        │            │收時，以其財產抵償之。│
├─┼────┼──────┼────┼──────┼───────────┤
│13│97年6月6│花蓮縣富里鄉│金麗珠  │1,000 元、數│庚○○販賣第一級毒品，│
│  │日晚上某│明里村80之1 │        │量不詳之海洛│處有期徒刑拾伍年貳月。│
│  │時許    │號之金麗珠住│        │因1次       │扣案之第一級毒品海洛因│
│  │        │處          │        │            │貳包（合計淨重零點陸柒│
│  │        │            │        │            │公克、空包裝總重零點捌│
│  │        │            │        │            │公克）均沒收銷燬; 扣│
│  │        │            │        │            │案行動電話貳支（搭配門│
│  │        │            │        │            │號0000000000│
│  │        │            │        │            │、0000000000│
│  │        │            │        │            │號，含ＳＩＭ卡貳張）均│
│  │        │            │        │            │沒收；未扣案販賣第一級│
│  │        │            │        │            │毒品所得新臺幣壹仟元沒│
│  │        │            │        │            │收，如全部或一部不能沒│
│  │        │            │        │            │收時，以其財產抵償之。│
├─┼────┼──────┼────┼──────┼───────────┤
│14│97年6月 │臺東縣池上鄉│金麗珠  │1,000 元、數│庚○○販賣第一級毒品，│
│  │12日某時│福文村文田路│        │量不詳之海洛│處有期徒刑拾伍年貳月。│
│  │許      │3巷4號之劉東│        │因1次       │扣案之第一級毒品海洛因│
│  │        │昇住處      │        │            │貳包（合計淨重零點陸柒│
│  │        │            │        │            │公克、空包裝總重零點捌│
│  │        │            │        │            │公克）均沒收銷燬; 扣│
│  │        │            │        │            │案行動電話貳支（搭配門│
│  │        │            │        │            │號0000000000│
│  │        │            │        │            │、0000000000│
│  │        │            │        │            │號，含ＳＩＭ卡貳張）均│
│  │        │            │        │            │沒收；未扣案販賣第一級│
│  │        │            │        │            │毒品所得新臺幣壹仟元沒│
│  │        │            │        │            │收，如全部或一部不能沒│
│  │        │            │        │            │收時，以其財產抵償之。│
├─┼────┼──────┼────┼──────┼───────────┤
│15│97年6月 │花蓮縣富里鄉│金麗珠  │1,000 元、數│庚○○販賣第一級毒品，│
│  │13日上午│明里村80之1 │        │量不詳之海洛│處有期徒刑拾伍年貳月。│
│  │某時許  │號之金麗珠住│        │因1次       │扣案之第一級毒品海洛因│
│  │        │處          │        │            │貳包（合計淨重零點陸柒│
│  │        │            │        │            │公克、空包裝總重零點捌│
│  │        │            │        │            │公克）均沒收銷燬; 扣│
│  │        │            │        │            │案行動電話貳支（搭配門│
│  │        │            │        │            │號0000000000│
│  │        │            │        │            │、0000000000│
│  │        │            │        │            │號，含ＳＩＭ卡貳張）均│
│  │        │            │        │            │沒收；未扣案販賣第一級│
│  │        │            │        │            │毒品所得新臺幣壹仟元沒│
│  │        │            │        │            │收，如全部或一部不能沒│
│  │        │            │        │            │收時，以其財產抵償之。│
├─┼────┼──────┼────┼──────┼───────────┤
│16│97年6月 │花蓮縣富里鄉│金麗珠  │1,000 元、數│庚○○販賣第一級毒品，│
│  │13日下午│學田村太子宮│        │量不詳之海洛│處有期徒刑拾伍年貳月。│
│  │某時許  │附近        │        │因1次       │扣案之第一級毒品海洛因│
│  │        │            │        │            │貳包（合計淨重零點陸柒│
│  │        │            │        │            │公克、空包裝總重零點捌│
│  │        │            │        │            │公克）均沒收銷燬; 扣│
│  │        │            │        │            │案行動電話貳支（搭配門│
│  │        │            │        │            │號0000000000│
│  │        │            │        │            │、0000000000│
│  │        │            │        │            │號，含ＳＩＭ卡貳張）均│
│  │        │            │        │            │沒收。                │
├─┼────┼──────┼────┼──────┼───────────┤
│17│97年6月 │花蓮縣富里鄉│金麗珠  │1,000元、數 │庚○○販賣第一級毒品，│
│  │14日某時│明里村80之1 │        │量不詳之海洛│處有期徒刑拾伍年貳月。│
│  │許      │號之金麗珠住│        │因1次       │扣案之第一級毒品海洛因│
│  │        │處          │        │            │貳包（合計淨重零點陸柒│
│  │        │            │        │            │公克、空包裝總重零點捌│
│  │        │            │        │            │公克）均沒收銷燬; 扣│
│  │        │            │        │            │案行動電話貳支（搭配門│
│  │        │            │        │            │號0000000000│
│  │        │            │        │            │、0000000000│
│  │        │            │        │            │號，含ＳＩＭ卡貳張）均│
│  │        │            │        │            │沒收；未扣案販賣第一級│
│  │        │            │        │            │毒品所得新臺幣壹仟元沒│
│  │        │            │        │            │收，如全部或一部不能沒│
│  │        │            │        │            │收時，以其財產抵償之。│
├─┼────┼──────┼────┼──────┼───────────┤
│18│97年6月 │花蓮縣富里鄉│金麗珠  │1,000 元、數│庚○○販賣第一級毒品，│
│  │15日某時│明里村80之1 │        │量不詳之海洛│處有期徒刑拾伍年貳月。│
│  │許      │號之金麗珠住│        │因1次       │扣案之第一級毒品海洛因│
│  │        │處          │        │            │貳包（合計淨重零點陸柒│
│  │        │            │        │            │公克、空包裝總重零點捌│
│  │        │            │        │            │公克）均沒收銷燬; 扣│
│  │        │            │        │            │案行動電話貳支（搭配門│
│  │        │            │        │            │號0000000000│
│  │        │            │        │            │、0000000000│
│  │        │            │        │            │號，含ＳＩＭ卡貳張）均│
│  │        │            │        │            │沒收；未扣案販賣第一級│
│  │        │            │        │            │毒品所得新臺幣壹仟元沒│
│  │        │            │        │            │收，如全部或一部不能沒│
│  │        │            │        │            │收時，以其財產抵償之。│
├─┼────┼──────┼────┼──────┼───────────┤
│19│97年6月1│花蓮縣富里鄉│吳振富  │1,000 元、數│庚○○販賣第一級毒品，│
│  │日某時許│某民宿旁之路│        │量不詳之海洛│處有期徒刑拾伍年貳月。│
│  │        │邊          │        │因1次       │扣案之第一級毒品海洛因│
│  │        │            │        │            │貳包（合計淨重零點陸柒│
│  │        │            │        │            │公克、空包裝總重零點捌│
│  │        │            │        │            │公克）均沒收銷燬;扣 │
│  │        │            │        │            │案行動電話貳支（搭配門│
│  │        │            │        │            │號0000000000│
│  │        │            │        │            │、0000000000│
│  │        │            │        │            │號，含ＳＩＭ卡貳張）均│
│  │        │            │        │            │沒收；未扣案販賣第一級│
│  │        │            │        │            │毒品所得新臺幣壹仟元沒│
│  │        │            │        │            │收，如全部或一部不能沒│
│  │        │            │        │            │收時，以其財產抵償之。│
├─┼────┼──────┼────┼──────┼───────────┤
│20│97年6月7│花蓮縣玉里鎮│吳振富  │2,000 元、數│庚○○販賣第一級毒品，│
│  │日某時許│長良里納骨塔│        │量不詳之海洛│處有期徒刑拾伍年貳月。│
│  │        │附近之路邊  │        │因1次       │扣案之第一級毒品海洛因│
│  │        │            │        │            │貳包（合計淨重零點陸柒│
│  │        │            │        │            │公克、空包裝總重零點捌│
│  │        │            │        │            │公克）均沒收銷燬; 扣│
│  │        │            │        │            │案行動電話貳支（搭配門│
│  │        │            │        │            │號0000000000│
│  │        │            │        │            │、0000000000│
│  │        │            │        │            │號，含ＳＩＭ卡貳張）均│
│  │        │            │        │            │沒收；未扣案販賣第一級│
│  │        │            │        │            │毒品所得新臺幣貳仟元沒│
│  │        │            │        │            │收，如全部或一部不能沒│
│  │        │            │        │            │收時，以其財產抵償之。│
├─┼────┼──────┼────┼──────┼───────────┤
│21│97年6月 │花蓮縣玉里鎮│吳振富  │2,800 元、數│庚○○共同販賣第一級毒│
│  │10日某時│長良里玉里醫│        │量不詳之海洛│品，處有期徒刑拾伍年貳│
│  │許（應允│院長良分院附│        │因1次       │月。扣案之第一級毒品海│
│  │吳振富）│近路邊（委託│        │            │洛因貳包（合計淨重零點│
│  │        │姓名年籍不詳│        │            │陸柒公克、空包裝總重零│
│  │        │之成年男子）│        │            │點捌公克）均沒收銷燬│
│  │        │            │        │            │;扣案行動電話貳支（搭 │
│  │        │            │        │            │配門號00000000│
│  │        │            │        │            │六七、00000000│
│  │        │            │        │            │五四號，含ＳＩＭ卡貳張│
│  │        │            │        │            │）均沒收；未扣案販賣第│
│  │        │            │        │            │一級毒品所得新臺幣貳仟│
│  │        │            │        │            │捌佰元與真實姓名年籍均│
│  │        │            │        │            │不詳之成年男子連帶沒收│
│  │        │            │        │            │，如全部或一部不能沒收│
│  │        │            │        │            │時，以其財產抵償之。  │
├─┼────┼──────┼────┼──────┼───────────┤
│22│97年6月5│臺東縣池上鄉│辛○○  │1,000 元、數│庚○○販賣第二級毒品，│
│  │日某時許│福文村文田路│        │量不詳之甲基│處有期徒刑柒年貳月。扣│
│  │        │3巷4號之劉東│        │安非他命1次 │案行動電話貳支（搭配門│
│  │        │昇住處之附近│        │            │號0000000000│
│  │        │巷口        │        │            │、0000000000│
│  │        │            │        │            │號，含ＳＩＭ卡貳張）均│
│  │        │            │        │            │沒收；未扣案販賣第二級│
│  │        │            │        │            │毒品所得新臺幣壹仟元沒│
│  │        │            │        │            │收，如全部或一部不能沒│
│  │        │            │        │            │收時，以其財產抵償之。│
├─┼────┼──────┼────┼──────┼───────────┤
│23│97年6月7│臺東縣池上鄉│辛○○  │1,000 元、數│庚○○販賣第二級毒品，│
│  │日某時許│福文村文田路│        │量不詳之甲基│處有期徒刑柒年貳月。扣│
│  │        │3巷4號之劉東│        │安非他命1次 │案行動電話貳支（搭配門│
│  │        │昇住處之附近│        │            │號0000000000│
│  │        │巷口        │        │            │、0000000000│
│  │        │            │        │            │號，含ＳＩＭ卡貳張）均│
│  │        │            │        │            │沒收；未扣案販賣第二級│
│  │        │            │        │            │毒品所得新臺幣壹仟元沒│
│  │        │            │        │            │收，如全部或一部不能沒│
│  │        │            │        │            │收時，以其財產抵償之。│
├─┼────┼──────┼────┼──────┼───────────┤
│24│97年5月 │臺東縣池上火│己○○  │1,000元、0.1│庚○○販賣第二級毒品，│
│  │間某日  │車站附近路旁│        │公克之甲基安│處有期徒刑柒年貳月。扣│
│  │        │            │        │非他命1次   │案行動電話貳支（搭配門│
│  │        │            │        │            │號0000000000│
│  │        │            │        │            │、0000000000│
│  │        │            │        │            │號，含ＳＩＭ卡貳張）均│
│  │        │            │        │            │沒收；未扣案販賣第二級│
│  │        │            │        │            │毒品所得新臺幣壹仟元沒│
│  │        │            │        │            │收，如全部或一部不能沒│
│  │        │            │        │            │收時，以其財產抵償之。│
└─┴────┴──────┴────┴──────┴───────────┘
附表二：戊○○販賣部分
┌─┬─────┬──────┬─────┬──────┬─────────┐
│編│販賣時間  │販賣地點    │販賣對象  │販賣價格（新│   主       文    │
│號│（民國）  │            │          │臺幣）、數量│                  │
├─┼─────┼──────┼─────┼──────┼─────────┤
│1 │97年5、6月│臺東縣池上鄉│乙○○    │1,000 元、數│戊○○販賣第一級毒│
│  │間某日下午│福文村福原20│          │量不詳之海洛│品，累犯，處有期徒│
│  │          │5之1號之王佳│          │因          │刑拾伍年月。扣案│
│  │          │玉住處      │          │            │行動電話貳支（搭配│
│  │          │            │          │            │門號0000000│
│  │          │            │          │            │七六七、○九一九八│
│  │          │            │          │            │○四五五四號，含Ｓ│
│  │          │            │          │            │IＭ卡貳張）均沒收;│
│  │          │            │          │            │未扣案販賣第一級毒│
│  │          │            │          │            │品所得新臺幣壹仟元│
│  │          │            │          │            │沒收，如全部或一部│
│  │          │            │          │            │不能沒收時，以其財│
│  │          │            │          │            │產抵償之。        │
├─┼─────┼──────┼─────┼──────┼─────────┤
│2 │97年2、3月│臺東縣池上鄉│劉俊賢    │1,000元、0.1│戊○○販賣第二級毒│
│  │間某日下午│福文村文化路│          │公克之甲基安│品，累犯，處有期徒│
│  │          │附近小公園  │          │非他命1次   │刑柒年月。扣案行│
│  │          │            │          │            │動電話貳支（搭配門│
│  │          │            │          │            │號00000000│
│  │          │            │          │            │六七、○九一九八○│
│  │          │            │          │            │四五五四號，含ＳＩ│
│  │          │            │          │            │Ｍ卡貳張）均沒收；│                  │          │            │          │            │案販賣第二級毒品所│                  │          │            │          │            │得新臺幣壹仟元沒收│
│  │          │            │          │            │未扣案販賣第二級毒│
│  │          │            │          │            │品所得新臺幣壹仟元│
│  │          │            │          │            │沒收，如全部或一部│
│  │          │            │          │            │不能沒收時，以其財│
│  │          │            │          │            │產抵償之。        │
├─┼─────┼──────┼─────┼──────┼─────────┤
│3 │97年5月中 │臺東縣池上鄉│劉俊賢    │1,000元、0.1│戊○○販賣第二級毒│
│  │旬某日下午│福文村文化路│          │公克之甲基安│品，累犯，處有期徒│
│  │          │附近小公園  │          │非他命1次   │刑柒年月。扣案行│
│  │          │            │          │            │動電話貳支（搭配門│
│  │          │            │          │            │號00000000│
│  │          │            │          │            │六七、○九一九八○│
│  │          │            │          │            │四五五四號，含ＳＩ│
│  │          │            │          │            │Ｍ卡貳張）均沒收；│
│  │          │            │          │            │未扣案販賣第二級毒│
│  │          │            │          │            │品所得新臺幣壹仟元│
│  │          │            │          │            │沒收，如全部或一部│
│  │          │            │          │            │不能沒收時，以其財│
│  │          │            │          │            │產抵償之。        │
├─┼─────┼──────┼─────┼──────┼─────────┤
│4 │97年6月20 │臺東縣池上鄉│劉俊賢    │1,000元、0.1│戊○○販賣第二級毒│
│  │日下午    │福文村文化路│          │公克之甲基安│品，累犯，處有期徒│
│  │          │附近小公園  │          │非他命1次   │刑柒年月。扣案行│
│  │          │            │          │            │動電話貳支（搭配門│
│  │          │            │          │            │號00000000│
│  │          │            │          │            │六七、○九一九八○│
│  │          │            │          │            │四五五四號，含ＳＩ│
│  │          │            │          │            │Ｍ卡貳張）均沒收。│
├─┼─────┼──────┼─────┼──────┼─────────┤
│5 │97年5月22 │臺東縣池上鄉│癸○○    │1,000元、數 │戊○○販賣第二級毒│
│  │日下午    │之日暉大飯店│          │量不詳之甲基│品，累犯，處有期徒│
│  │          │工地        │          │安非他命    │刑柒年月。扣案行│
│  │          │            │          │            │動電話貳支（搭配門│
│  │          │            │          │            │號00000000│
│  │          │            │          │            │六七、○九一九八○│
│  │          │            │          │            │四五五四號，含ＳＩ│
│  │          │            │          │            │Ｍ卡貳張）均沒收；│
│  │          │            │          │            │未扣案販賣第二級毒│
│  │          │            │          │            │品所得新臺幣壹仟元│
│  │          │            │          │            │沒收，如全部或一部│
│  │          │            │          │            │不能沒收時，以其財│
│  │          │            │          │            │產抵償之。        │
└─┴─────┴──────┴─────┴──────┴─────────┘
附表三：庚○○與戊○○共同販賣部分
┌─┬────┬──────┬────┬───────┬──────┬─────────┐
│編│販賣時間│  販賣地點  │販賣對象│   販賣行為   │販賣價格（新│  主       文     │
│號│（民國）│            │        │              │臺幣）、數量│                  │
├─┼────┼──────┼────┼───────┼──────┼─────────┤
│1 │97年6月5│臺東縣池上鄉│乙○○  │於97年6月5日下│1,000元、數 │庚○○共同販賣第一│
│  │日下午某│福文村福原20│        │午，乙○○以其│量不詳之海洛│級毒品，處有期徒刑│                           │
│  │時許    │5之1號之王佳│        │所持用之門號09│因          │拾伍年貳月。扣案行│
│  │        │玉住處      │        │00000000號行動│            │動電話貳支(搭配門 │
│  │        │            │        │電話與戊○○所│            │號00000000│
│  │        │            │        │持用門號091980│            │六七、○九一九八○│
│  │        │            │        │4554號行動電話│            │四五五四號，含ＳＩ│
│  │        │            │        │聯絡，表示欲向│            │Ｍ卡貳張)均沒收;未│
│  │        │            │        │戊○○購買1000│            │扣案販賣第一級毒品│
│  │        │            │        │元之海洛因，林│            │所得新臺幣壹仟元與│
│  │        │            │        │靜憶應允後，即│            │戊○○連帶沒收，如│
│  │        │            │        │由戊○○將海洛│            │全部或一部不能沒收│
│  │        │            │        │因交予與其有販│            │時，以其財產抵償之│
│  │        │            │        │賣第一級毒品犯│            │。                │
│  │        │            │        │意聯絡之庚○○│            │戊○○共同販賣第一│
│  │        │            │        │，由庚○○於同│            │級毒品，累犯，處有│
│  │        │            │        │日12時4分許攜 │            │徒刑拾伍年月。扣│
│  │        │            │        │往乙○○住處交│            │案行動電話貳支 (搭│
│  │        │            │        │付1,000元之海 │            │配門號○九一七○○│
│  │        │            │        │洛因予乙○○。│            │四七六七、○九一九│
│  │        │            │        │              │            │八○四五五四號，含│
│  │        │            │        │              │            │ＳＩＭ卡貳張 )均沒│
│  │        │            │        │              │            │收; 未扣案販賣第一│
│  │        │            │        │              │            │級毒品所得新臺幣壹│
│  │        │            │        │              │            │仟元與庚○○連帶沒│
│  │        │            │        │              │            │收，如全部或一部不│
│  │        │            │        │              │            │能沒收時，以其財產│
│  │        │            │        │              │            │抵償之。          │
├─┼────┼──────┼────┼───────┼──────┼─────────┤
│2 │97年6月9│臺東縣池上鄉│辛○○  │於97年6 月9日 │1,000元、數 │庚○○共同販賣第二│
│  │日晚上8 │福文村文田路│        │晚上8時7分許，│量不詳之甲基│級毒品，處有期徒刑│
│  │時52分21│3巷4號之劉東│        │由辛○○以其所│安非他命    │柒年貳月。扣案行動│
│  │秒（劉東│昇住處附近路│        │持用之00000000│            │電話貳支(搭配門號 │
│  │昇應允、│口          │        │68 號行動電話 │            │000000000│
│  │戊○○接│            │        │，先與庚○○所│            │七、0000000│
│  │洽)     │            │        │使用之00000000│            │五五四號，含ＳＩＭ│
│  │        │            │        │電話聯繫有意購│            │卡貳張)均沒收;未扣│
│  │        │            │        │買第二級毒品甲│            │案販賣第二級毒品所│
│  │        │            │        │基安非他命，並│            │新臺幣壹仟元與林靜│
│  │        │            │        │相約於位於臺東│            │憶連帶沒收，如全部│
│  │        │            │        │縣池上鄉福文村│            │或一部不能沒收時，│
│  │        │            │        │文田路3巷4號之│            │，以其財產抵償之。│
│  │        │            │        │庚○○住處附近│            │戊○○共同販賣第一│
│  │        │            │        │路口，由戊○○│            │級毒品，累犯，處有│
│  │        │            │        │前往接洽。迨因│            │期徒刑柒年月。扣│
│  │        │            │        │辛○○表示冀以│            │案行動電話貳支 (搭│
│  │        │            │        │新臺幣 1,000元│            │配門號○九一七○○│
│  │        │            │        │取得 2,000元數│            │四七六七、○九一九│
│  │        │            │        │量之甲基安非他│            │○四五五四號，含Ｓ│
│  │        │            │        │命，所欠1,000 │            │ＩＭ卡貳張)均沒收;│
│  │        │            │        │元隔日返還等語│            │ 未扣案販賣第二級 │
│  │        │            │        │，戊○○旋以同│            │毒品所得新臺幣壹仟│
│  │        │            │        │日晚上8時52分 │            │元與庚○○連帶沒收│
│  │        │            │        │許，以辛○○所│            │，如全部或一部不能│
│  │        │            │        │持用之00000000│            │沒收時，以其財產抵│
│  │        │            │        │，與庚○○所使│            │償之。            │
│  │        │            │        │用之00000000表│            │                  │
│  │        │            │        │示有多少錢即交│            │                  │
│  │        │            │        │付多少甲基安非│            │                  │
│  │        │            │        │他命數量，嗣由│            │                  │
│  │        │            │        │戊○○向辛○○│            │                  │
│  │        │            │        │收取1,000元後 │            │                  │
│  │        │            │        │，即交付不詳數│            │                  │
│  │        │            │        │量之甲基安非他│            │                  │
│  │        │            │        │命與辛○○。  │            │                  │
└─┴────┴──────┴────┴───────┴──────┴─────────┘
附表四:無罪部分
┌─┬────┬──────┬────┬──────┐
│編│販賣時間│  販賣地點  │販賣對象│販賣價格（新│
│號│（民國）│            │        │臺幣）、數量│
├─┼────┼──────┼────┼──────┤
│1 │97年2月 │花蓮縣玉里鎮│唐羽男  │2,000元、0.2│
│  │底某日  │長良里長良20│        │公克之海洛因│
│  │        │5號之唐羽男 │        │因1次       │
│  │        │住處        │        │            │
├─┼────┼──────┼────┼──────┤
│2 │97年3月 │花蓮縣玉里鎮│唐羽男  │1,000元、0.1│
│  │4日上午 │長良里長良20│        │公克之海洛因│
│  │某時許  │5號之唐羽男 │        │1次         │
│  │        │住處        │        │            │
├─┼────┼──────┼────┼──────┤
│3 │97年3月4│花蓮縣玉里鎮│唐羽男  │1,000元、0.1│
│  │日下午2 │長良里長良20│        │公克之海洛因│
│  │時許    │5號之唐羽男 │        │1次         │
│  │        │住處        │        │            │
├─┼────┼──────┼────┼──────┤
│4 │97年3月6│花蓮縣玉里鎮│唐羽男  │1,000元、0.1│
│  │日上午某│長良里長良20│        │公克之海洛因│
│  │時許    │5號之唐羽男 │        │1次         │
│  │        │住處        │        │            │
├─┼────┼──────┼────┼──────┤
│5 │97年5、6│臺東縣池上鄉│施添源  │2,000元、數 │
│  │月間某日│福文村文田路│        │不詳之海洛因│
│  │晚上    │3巷4號之劉東│        │1次         │
│  │        │昇住處      │        │            │
├─┼────┼──────┼────┼──────┤
│6 │97年1、2│臺東縣池上鄉│劉俊賢  │1,000元、0.1│
│  │月某日下│福文村文化路│        │公克之甲基安│
│  │午(應允 │附近小公園( │        │非他命1次   │
│  │劉俊賢) │委託姓名年籍│        │            │
│  │        │均不詳之成年│        │            │
│  │        │男子交予劉俊│        │            │
│  │        │賢)         │        │            │
├─┼────┼──────┼────┼──────┤
│7 │97年6月 │臺東縣池上鄉│壬○○  │1,000元、0.1│
│  │初某日  │福文村文田路│        │公克之公海因│
│  │        │3巷4號之林靜│        │1次         │
│  │        │憶住處      │        │            │
└─┴────┴──────┴────┴──────┘


司法院資訊處製作；財團法人民間司法改革基金會備份。
